臺灣士林地方法院民事裁定
110年度訴字第1545號
原      告  丁○○  
            戊○○  


共      同
訴訟代理人  洪嘉祥律師
被      告  丙○○  
            乙○○  
            甲○○  
共      同
訴訟代理人  雷麗律師  
            陳亮佑律師
上列當事人間請求返還不當得利事件，本院裁定如下：
    主    文
本件移送臺灣桃園地方法院。
    理    由
一、按訴之全部或一部，法院認為無管轄權者，依原告聲請或依
    職權以裁定移送於其管轄法院，民事訴訟法第28條第1項定
    有明文。且按共同訴訟之被告數人，其住所不在一法院管轄
    區域內者，各該住所在地之法院俱有管轄權；但依第4條至
    前條規定有共同管轄法院者，由該法院管轄。因不動產之物
    權或其分割或經界涉訟者，專屬不動產所在地之法院管轄；
    其他因不動產涉訟者，得由不動產所在地之法院管轄。民事
    訴訟法第20條、第10條亦分別明定。又民事訴訟法第10條第
    2項所謂「其他因不動產涉訟」，係指因不動產之物權或其
    分割或經界以外，與不動產有關之一切事項涉訟者而言（最
    高法院86年度台抗字第79號裁判參照）。另民事訴訟法第20
    條但書規定，原告僅得向上開共同管轄法院起訴。
二、本件原告起訴主張：原告所有門牌號碼桃園市○○○○○街00巷0
    弄00號房屋即桃園市○○區○○段000○000○000○號建物及其1至3
    樓增建物（下合稱系爭房屋）及1樓雨遮，係座落被告蔡珊
    珊、乙○○所有之同段903地號土地上；系爭房屋遭被告無權
    占有，原告遂起訴請求被告返還系爭房屋暨相當於租金之不
    當得利，經臺灣高等法院107年度上易字第157號判決認定被
    告占有系爭房屋屬無權占有，原告得請求被告自民國104年8
    月18日起至返還系爭房屋之日止，給付相當於租金之不當得
    利，惟上該判決漏未計算系爭房屋關於增建部分之不當得利
    ，爰依民法第179條規定，請求被告乙○○、蔡珊珊、甲○○就
    無權占有該增建部分，分別給付原告丙○○、丁○○相當於租金
    之不當得利各18萬1044元等語。
三、查，原告起訴狀所列之被告乙○○之住所地雖在本院轄區，但
    被告蔡珊珊、甲○○之住所則在臺灣桃園地方法院轄區。復依
    原告起訴主張之事實以觀，兩造乃因被告是否無權占有系爭
    房屋中增建部分、是否受有不當得利等事涉訟，自屬與不動
    產有關之事項涉訟，依民事訴訟法第10條第2項規定得由不
    動產所在地之法院管轄，雖被告等人之住所不在同一法院管
    轄區域內，惟系爭房屋既係位於桃園市，則依民事訴訟法第
    10條第2項、第20條但書之規定，自應由共同管轄法院即不
    動產所在地之臺灣桃園地方法院管轄。茲原告向無管轄權之
    本院起訴，顯係違誤，爰將本件訴訟依職權移送於臺灣桃園
    地方法院。
四、依法裁定如主文。　　
中　　華　　民　　國　　110 　年　　11　　月　　29　　日
                  民事第一庭法  官  劉逸成
以上正本證明與原本無異。
如不服本裁定，應於裁定送達後10日之不變期間內，向本院提出
抗告狀，並繳納抗告費新臺幣1,000 元。
中　　華　　民　　國　　110 　年　　11　　月　　29　　日
                            書記官  康雅婷